Inventaris van het archief van Marie Anne Tellegen [levensjaren: 1893-1976], van haar ouders en van enkele anderen, over de jaren 1869-1976
Nationaal Archief, Den Haag
- Marie Anne Tellegen (1893-1976), 3.
  - Algemeen, 3.1
    - Correspondentie, 3.1.1
      - Ingekomen brieven, chronologisch geordend, met bijlagen., 1914-1976 en z.d.; 161-165; 4 pakken en 1 omslag
        1966 19 februari, 16 maart, 10 juli
        Kohnstamm-Sillem, Kathleen 1957 12 januari
        Kolf, M.C. (Mari) van der 1936 29 augustus
        1941 23 december
        Kolfschoten, H.A.M.T. 1946 3 februari (concept)
        Kortekaas-den Haan, Betty 1968 20 januari
        Korteweg, Henriette A. 1975 10 oktober
        Kostka, Zr. Stanislas 1949 8 september (afschrift van een brief aan een Moeder Priorin)
        Kranenburg-Klein, N.N. 1953 22 december
        Laar Kraft, A.M. van de 1953 26 augustus
        Lagerberg, J. de 1951 4 maart
        Laman Trip-de Beaufort, A.H.M. (Hetty) 1946, Paasochtend (21 april)
        1958 14 mei, 15 augustus
        1972 29 december
        Lamour, Ph. 1930 29 oktober,
        1931 15 januari, 9 februari, 13 februari
        Landré, J.M. 1949 14 februari (aan H.M. de Koningin)
        Lange, Cornelia C. de 1947 8 december
        Lange, J. (Co) de 1945 12 mei
        Lanschot, W.M.W. (Wally) van 1955 17 februari, 2 juni, 7 juli
        Lascelles née Thesiger, Hon. Joan Z.j. 29 mei
        Laudé-Berlin, Bella 1939 30 maart
        Leeflang, Chr. 1946 december
        1948 december
        1950 december
        1958 december
        Lennep, F.J.E. (Frans) van 1962 21 december
        Lieftinck, P. 1954 11 mei
        Löhnis, M.P. (Rie) 1935
        1936 28 augustus
        Lohr, Henriette A. (Etty) 1941 2 november
        1945 7 oktober
        1950 10 januari
        1958 22 februari
        Lijftogt, S.G. (Siebe) 1946 28 april
        1950 1 oktober
        Luns, J.M.A.H. 1955 13 januari
        M., G. 1925 5 juli
        Macleod, Mrs. Joseph (Kit) 1946 11 april
        Mansholt, S.L. 1956 31 oktober
        Mansum, M. van (Greet) 1948 2 mei
        Mehta, Mohan Sinha 1951 8 juni, 18 oktober, 1 december
        Meijer, Hetty 1940 2 oktober
        Menten, Enny 1953 15 augustus
        Michiels van Verduynen-Jochems, Henriette E. 1952 16 februari
        Mitchell, James W. 1952 6 juni
        Mohr, O. 1951 31 augustus
        Molenaar, M.J. 1940 12 november
        Moore, Gerald Z.j. 7 december
        Moussault, Theo 1951 2 februari
        Mozer, Alfred 1952 27 februari
        Nederlandse Orden, Kanselarij der 1967 5 mei
        1969 16 januari
        Nederlandsche Roode Kruis, Hoofdbestuur van het 1947 25 september
        Needham, Violet 1951 13 februari
        Neher, L. (Bert) 1947 10 augustus (bijlage bij 27 juli 1947)
        Neilans (?), A. 1936, 1937 21 december
        Nispen tot Sevenaer-Ruijs de Beerenbrouck, M.J.A. (Maria) 1954 20 juli
        Noest, J.L. 1948 5 mei
        1953 8 april
        Nostitz, H.E.H.G. (Gottfried) von 1958 mei
        N.N., Dodo (?) en Polly 1957 19 februari
        N.N. G (?) 1924 5 juli
        N.N., G. (of E.) Z.d.
        N.N., Indrani 1949 24 oktober
        N.N., Maria 1950 29 mei
        1958 20 februari
        N.N. Z.d. (concept van brief van M.A. Tellegen)
        N.N., Z.d. (Sinterklaasgedichten)
        N.N. en Titie (?) 1946 10 juni
        N.N., T. Z.d. (2 x)
        Overbosch, A. Z.d.
        Overhoff, C.G. (To) 1936 29 augustus
        1939 4 november, 29 december
        1940 14 januari, 17 november
        Pabst-Blijdenstein, H.E. 1947 11 augustus
        Pasquet, L. Z.d. (2 x)
        Patchitek, O. 1938 13 april
        Patijn, J.A.N. 1954 13 oktober
        Pechel, Rudolf 1951 29 december
        1952 15 januari
        Pelkwijk, G.A.W. ter 1940 18 oktober
        1946 3 april
        1954 21 mei
        1956 december
        Z.j. 7 augustus
        Picard, André 1920 mei
        Prisse-Röell, S.S. (Phiet) 1969 29 december
        Puxley, Zoë L. 1947 2 september, 16 oktober, 21 december
        Z.j. juli en 15 augustus
        Quay, J.E. de 1953 8 januari
        Quarles van Ufford, C.G.C. (Carel) 1956 6 december
        Raalte, E. van 1966 29 juni (aan mevr. (C.A.) Kluyver)
        Ranitz-Cohen, A.W. (Annetje) de 1940 2 mei
        1941 25 maart
        1942 3 november
        Rechteren Limpurg-van Lynden, C.E.A.A. (Carola) Gravin van 1968 17 juli
        Reeth, F. van 1948 26 juli, 7 september, 29 december
        1949 9 juli
        1950 4 januari
        Risselada, T.F. 1947 20 juni
        Röell, C.E.B. (Bienebeth) 1956 8 oktober
        1958 8 februari, 17 februari
        1960 10 januari
        Röell-Jas, A.E. (Ada) 1967 30 april
        Röhm, S.G. (Sally) 1941 1 september
        Roijen, J.H. (Herman) van 1949 31 december
        1951 14 juli
        1952 15 maart, 10 april, 19 juni
        1959 13 oktober
        1962 26 augustus
        1970 10 augustus
        Roijen-Snouck Hurgronje, Anne van 1949 8 februari
        Ruys, F.W. 1956 15 september
        Salisbury, Markies van 1953 13 juni
        1964 21 februari, 5 maart, 4 april
        Sassen, E. 1955 16 november
        Sandberg, H.W. (Herman) 1965 10 juli
        Sassen, F.L.R. 1955 1 augustus
        Sassen-Romme, S.M.L. 1949 11 februari
        Schermerhorn, W. 1946 6 november
        1947 12 februari
        Schokking, H. (Han) 1947 22 april
        Schokking, J.J. (Jan) 1948 19 november
        Schokking-Ribbius Peletier, L. (Wies) 1954 22 oktober
        1955 2 mei, 11 mei
        Z.j. 2 juli
        Sécretan, D. 1952 5 december
        1957 18 december
        Sergio, Lisa 1952 18 december, 25 december
        1956 30 oktober
        1959 20 januari
        Z.j. 9 september en z.d. (2 x)
        Seymour, Lady Katherine 1950 31 december
        Simons, E.C. (Stella) 1938 18 december
        Sitniakowsky, S.W. 1973 28 december
        Sjollema-s Jacob, J.B.Ch. 1953 28 december
        Slooten, J.H. (Haimie) van der 1942 21 november
        Sminia, A.V. (Aagt) van 1956 24 mei
        Social Studies, Institute of 1953 12 oktober
        1955 juli
        Soesilowati, N.N. 1952 22 januari
        Steijns-Verver, G.A. (Grace) 1940 12 december
        1942 11 april
        Stirling, Dorothy 1954 24 juni
        Stone, Thomas A. 1961 1 februari
        Sukonto, T.J. 1949 20 november
        1950 10 februari
        Tets, Annie Elvira (Elvier) en Hendrik Barthout (Hein) van 1927, 7 december en z.d.
        Tets van Goudriaan, G.C.W. van 1945 2 oktober, 11 oktober, 22 oktober, 10 november
        Tibbe, Joh. 1918 28 april
        Tjarda van Starkenborgh Stachouwer, A.W.L. 1949 14 september
        Tuyll van Serooskerken, S.J. Baron van 1971 24 augustus
        1975 6 februari (afschrift van brief aan notaris Middel te Velp inzake oprichting Stichting Belle van Zuylen)
        Valkenburg, Samuel van 1947 1 februari
        1955 7 januari
        1956 27 december
        Verbrugge van 's Gravendeel en Leerambacht-Prisse, L.O. (Loulou) 1952 26 november
        1958 12 april
        1953 27 januari
        Verheyen, Lieven Jan 1967 30 maart
        Verspyck Mijnssen-Verspyck, L.A. 1945 18 december
        Vries, C.W. de 1950 15 februari
        Waller, A. (Nout) 1947 9 mei
        Waller-Pierson, H. (Hetty) 1947 23 december
        1950 19 oktober
        Wellenstein, E.P. (Mom) 1966 21 april, 19 juni, 5 december
        Westerdijk, Johanna (Hans) 1938 31 augustus
        1943 27 september
        Z.d. (niet verzonden briefkaart)
        Whitfield, Agnes 1973 13 februari, 16 juli
        Wintjes-Hylkema (?), J.A.C. 1945 30 juli
        Woltjer, H.J. (Herman) 1953 2 maart
        1966 21 januari
        Wttewaall van Stoetwegen, Jacqueline A. 1941 11 januari
        - 1914-1940, 161
        - 1941-1950, 162
        - 1951-1960, 163
        - 1961-1976, 164
        - Z.d. en z.j., 165; 1 omslag
    - Overige stukken, 3.1.2
      - Aantekenboekjes en -blocnotes betreffende diverse onderwerpen, genummerd 1-36, met tafel., 1936-1967 en z.d.; 166-169; 4 omslagen
        - Nrs. 1-10, 1936-1939 en z.d., 166
        - Nrs. 11-21, (1939)-(ca. 1946), 167
        - Nrs. 22-28, (ca. 1946)-(ca. 1954), 168
        - Nrs. 29-36, (ca. 1955)-1967 en z.d., 169
      - Klapper op haar "particuliere" archief, genummerd 1 p-326 p, bijgehouden door haar secretaresses op het Kabinet der Koningin., (1920) 1941-1942, 1945-1957 en z.d.; 170; 1 deel in ringband
        Zie blz. 5, "Ordening van het archief".
      - Zakagenda's., 1944-1945, 1948-1951, 1953, 1955, 1957; 171; 9 deeltjes
      - Bureau-agenda's., 1945-1959; 172-174; 13 delen
        - 1945, 1947, 1949-1951, 172
        - 1952-1955, 173
        - 1956-1959, 174
      - Bureau-agenda's, bijgehouden door haar secretaresses en andere medewerkers op het Kabinet der Koningin., 1949-1959; 175-177; 11 delen
        - 1949-1952, 175
        - 1953-1956, 176
        - 1957-1959, 177
      - Adresboek, bijgehouden door haar secretaresse., 1950-1954 en z.d.; 178; 1 deel
  - Persoonlijk leven, 3.2
    - Pokkenbriefje, met recepten voor medicijnen en door haar gebruikte visitekaartjes., 1894, 1948, 1950 en z.d.; 179; 1 omslag
    - Schoolrapporten van de "Nieuwe Schoolvereeniging" en van de Tweede Hoogere Burgerschool te Amsterdam, met klassenfoto's., 1901-1911 en z.d.; 180; 1 omslag
    - Poezie-album., 1901-1905, 1907, 1918 en z.d.; 181; 1 deel
    - Foto's, met bijlagen., 1902-1974 en z.d.; 182-191; 12 stukken, 5 delen, 4 omslagen en 1 pak
      - Foto's en negatieven van foto's van haar en van haar met derden, 1902, 1906, 1913, 1915, 1918-1919, 1922, 1940, 1942-1943, 1959, 1963, 1969, 1974 en z.d., 182; 1 pak
      - Foto's en negatieven van foto's van haar zuster Ockje (1906-1922) en van deze met derden, met bijgevoegd overlijdensbericht en bedankkaart voor ontvangen betuigingen van deelneming, 1906, 1909, 1922 en z.d., 183
      - Foto's van andere leden van de familie Tellegen, 1912, 1943 en z.d., 184
      - Portretfoto's van Marie de Haan, jkvr. dr. Caroline Henriette (Carla) de Jonge (1886-1972), Charlotte Köhler (1892-1977), jkvr. Annie Elvira van Tets (1904-1999) en van Arnout Waller (1873-1953), 1915-1916, 1919-1920 en z.d., 185; 6 stukken
      - Foto's gemaakt tijdens haar verblijf op de Carolinahoeve in De Steeg en van haar moeder A.J.J. Tellegen-Fock in de tuin van haar huis in Baarn. (ca. 1935, ca. 1940 en ca. 1950), 186-188
        - Fotomapjes, 186; 4 deeltjes
        - Fotoalbum, 187; 1 deel
        - Losse foto's, 188
      - Foto's van geschilderde portretten van haar door J. Bruyn en door Jeanne Bieruma Oosting, met foto van de schilderes met dit laatste schilderij en foto van een gebeeldhouwd portretreliëf van haar door N.N. ( ca. 1950 en 1973), 189; 4 stukken
      - Staatsiefoto van de 7e Hertog van Wellington, Prins van Waterloo, met opdracht aan haar en met bijgevoegde beschrijving van het interieur van diens landhuis Stratfield Saye House, gedrukt, 1953 en z.d., 190; 2 stukken
      - Foto's van gebouwen en parken in Utrecht, van de Munttoren in Amsterdam en van het "Witte Huis" in Doorn (woonhuis van Maria Hubrecht). (1e helft 20e eeuw), 191
    - Programma's van toneelvoorstellingen waaraan zij deelnam, met 4 groepsfoto's van toneelgezelschappen, waarvan zij deel uitmaakte, een aflevering van "Ons Blaadje", een handgeschreven tijdschrift, en een tekening van bloemen door J. Bik (?)., 1906, 1908, 1912 en z.d.; 192; 4 stukken
    - Diploma aan haar uitgereikt na het afleggen van het eindexamen H.B.S., met cijferlijst en getuigschrift wegens het door haar afgelegde staatsexamen., 1911, 1914; 193; 4 stukken
    - Programma en menu's van diners tijdens het Xe Internationale Woningcongres te 's-Gravenhage, met ingekomen brief en kerstkaart van Hubert Beaumont., 1913; 194; 1 omslag
      M.A. Tellegen was één van de dames-commissarissen bij dit congres. Haar vader, J.W.C. Tellegen, had zitting in het organiserend comité.
    - Mon coeur français en La Semeuse, bundels gedichten door haar tante Marie Anne Fock, gedrukt, met opdrachten aan haar en haar zuster Jeannette., 1913 en z.d.; 195; 2 delen
    - Stukken betreffende haar studie in de rechtsgeleerdheid aan de Universiteit te Utrecht en haar rol in het studentenleven aldaar., 1914-1970 en z.d.; 196-208; 14 stukken, 5 omslagen, 3 katernen en 1 pak
      - Groepsfoto's van studenten, promotiediners en reünies, met menu's, de door haar (mede-)ontworpen promotieprent voor Henriette van Dam van Isselt, de prent uitgegeven bij het 9e lustrum van de Utrechtse Vrouwelijke Studenten Vereniging (U.V.S.V.) en ingekomen brieven van Ans N.N., Herman N.N. (Dijckmeester ?) en van N.N., 1914-1920, 1924, 1929, 1937, 1939, 1944-1945, 1962 en z.d., 196; 1 pak
      - Groepsfoto's van het toneelgezelschap "C.C." (Concordia Crescamus) van de U.V.S.V., met bijbehorende ingekomen brieven van Agnes François, P. Tellegen, Jet van Prooije Salomons, Christien ter Haar, Jan Piet Fokker, Eduard Verkade en Ans N.N. en verdere bijlagen, 1914-1915, 1917-1920, 1957, 1967 en z.d., 197
      - Ingekomen brieven van J. Bierens de Haan, jhr. D.C. Röell, H.J. Dijckmeester en J. Slagter inzake haar lidmaatschap van de redactie van het tijdschrift Vox Studiosorum, met groepsfoto van de redactie, portretfoto's van haar mederedacteur jhr. F.E. von Weiler (1893-1924) en verdere bijlagen, 1915-1916 en z.d., 198
      - Testimonia betreffende haar studie, 1916, 1919, 199; 2 stukken
      - Stukken betreffende het conflict tussen het bestuur en de leden van de Utrechtse Vrouwelijke Studenten Vereniging over de instelling van een officiële eettafel, 1917, 200
      - "Op kamers", tekst in haar hand van een toneelspel in drie bedrijven, waarschijnlijk geschreven in haar studententijd, met foto's van het interieur van haar studentenkamer, z.d. (ca. 1918), 201; 3 katernen en 3 stukken
      - Stellingen door haar verdedigd bij haar promotie in de rechtsgeleerdheid, gedrukt, in tweevoud, met groepsfoto van haar promotiepartij en de voor die gelegenheid vervaardigde roltekening, in tweevoud, 1920, 202; 5 stukken
      - Doctorsbul, aan haar uitgereikt bij haar promotie in de rechtswetenschappen, 1920, 203; 1 stuk
      - Ontwerptekening voor de omslag van het maskeradenummer van het tijdschrift Wendingen, 1920, 204; 1 stuk
      - U.V.S.V. 1899-1949, Een poging tot verantwoording van vijftig jaar vrouwenstudie door S.J. Suys-Reitsma, gedrukt, met aantekeningen voor een door haar bij het 10e lustrum gehouden toespraak en krantenknipsels, 1949, 205
      - Stukken betreffende de uitreiking aan haar van de zilveren medaille van de Juridische Faculteit van de Rijksuniversiteit, 1967, 206
      - Medaille genoemd onder inv.nr. 206, 1967, 207; 1 stuk
      - Oorkonde aan haar uitgereikt door de Senaat van de Rijksuniversiteit ter gelegenheid van haar 50-jarig doctorsjubileum, 1970, 208; 1 stuk
    - Verzamelde stukken betreffende diverse onderwerpen., 1916-1956 en z.d.; 209-219; 6 omslagen, 5 stukken en 2 pakken
      - Verzamelde prentbriefkaarten. Z.d. (ca. 1915-1950), 209-213; 4 omslagen en 4 stukken
        - Van gebouwen en landschappen in Nederland (Arnhem, Beetsterzwaag, Den Haag, Goingarijp, Groningen, Hummelo, Lage Vuursche, Leeuwarden, Rosendael, Terhorne, Utrecht en de Zuiderzeewerken met de Afsluitdijk), 209
        - Van gebouwen en landschappen in Frankrijk (Parijs, Peille, Saint-Germain en Laye, Le Saut du Loup), 210
        - Van gebouwen en landschappen in Duitsland, Zwitserland, Oostenrijk en Italië (Bad Aachen, Corbeyrier, Erdlach (Pension-Restaurant Kronichhof), Rapallo en Rome), 211
        - Van onbekende plaatsen, met portretfoto van de actrice Enny Vreede en verdere bijlagen, 212; 4 stukken
        - Van schilderijen en tekeningen in musea in Antwerpen, Atrecht, Brugge, Dijon, Parijs en Washington D.C., 213
      - Verzamelde kranten- en tijdschriftenknipsels met artikelen van en over Carry van Bruggen, Frederik van Eeden en Louis Couperus, met ets van een dode flamingo door A. Pit en gesigneerde portretfoto van John Galsworthy, 1916-1917, 1921, 1923, 1925, 1927, 1929-1930, 1932, 1947, 1960, 1964 en z.d., 214; 1 pak
        Zie ook inv.nr. 99.
      - Verzamelde documentatie over de Franse schrijfster Colette, 1925, 1948, 1951, 1953-1954, 1956, 215; 1 pak
      - 'Rangen en Standen', artikel door Annie Romein-Verschoor in het weekblad Vrij Nederland, 1947, 216; 1 stuk
      - Tekst van een toespraak van Paus Pius XII over godsbewijzen in het licht van de moderne wetenschap, een krantenartikel over Kardinaal Paolo Giobbe, gedrukt, en tekst van een "Lettre à Jean Guitton" door N.N., getypt, 1951, 1962 en z.d. (ca. 1958), 217; 3 stukken
      - Verzamelde documentatie over Koningin Sophie der Nederlanden, met briefwisseling met C. Leeflang jr. betreffende het plan tot heruitgave van een door deze vorstin in 1875 in de Revue des deux Mondes gepubliceerd artikel over 'Les derniers Stuarts', bijbehorende ingekomen brief van jhr. F.J.E. van Lennep, portretfoto's van haar, Koning Willem III en Prins Willem en fotokopieën van haar brieven aan Lady Motley, 1952-1954, 1956 en z.d., 218
      - 'And they call it cricket', artikel door John Osborne in het tijdschrift Encounter, 1957, 219; 1 stuk
    - Kasboekje van uitgaven voor de inrichting van een woning en van donaties aan en lidmaatschappen van verenigingen, met foto van het exterieur van haar woonhuis aan de F.C. Dondersstraat te Utrecht., Z.d. (ca. 1924); 220; 1 deeltje en 1 stuk
    - Stukken betreffende de afwikkeling van de nalatenschappen van haar oudtante Octavia Bellina barones van Ittersum (1832-1926) en, waarschijnlijk, van haar tante Cornelia Johanna Tellegen (1861-1935)., 1926, 1935; 221; 4 stukken
      M.A. Tellegen was één van de erfgenamen in deze nalatenschappen.
    - Schetsboeken., 1928, 1930 en z.d.; 222; 3 delen
    - Ingekomen betuigingen van deelneming met het overlijden van haar moeder A.J.J. Tellegen-Fock, met bijlagen., 1941; 223; 1 omslag
      H.J. Bölte
      J.Docters van Leeuwen-Reynvaan
      D. Fock
      M.A. Fock
      J.P. Fockema Andreae
      W.H. Fockema Andreae
      Heinsius-Kips
      J.H. der Kinderen-Besier
      A.H.M. Laman Trip-de Beaufort
      A. Charlotte Ruys
      A.J. Simon van der Aa-Tellegen
      A. Veening Meinesz
      M. Wibaut-Berdenis van Berlekom
    - Verzamelde documentatie en stukken betreffende genealogisch-historisch onderzoek naar het geslacht Tellegen en inzake de persoon en het archief van prof.dr. B.D.H. Tellegen (1823-1885). (1801-1894) 1943, 1949-1950, 1955-1956 en z.d., 224; 1 omslag
    - Akte van volmacht door haar verleend aan mej.mr. A.A. Schwartz en E.S. van Geuns-Ingen Housz, afschrift., 1945; 225; 1 stuk
    - Luctor et Emergo, een beschouwing over specialisatie in de wetenschap en Nationale Encyclopedie, de oprichting van een afdeling ten behoeve van den civiel-ingenieur van een nationale wetenschappelijke losbladige encyclopedie kortweg gezegd "Nationale Encyclopedie", twee publicaties van haar neef ir. B.D.H. Tellegen, gedrukt., 1945, 1947; 226; 2 delen
    - Stukken betreffende aan haar toegekende binnen- en buitenlandse ridderorden en onderscheidingen., 1949, 1951-1954, 1977 en z.d.; 227-228; 1 omslag en 1 stuk
      Zie ook inv.nr. 322.
      - Ingekomen brieven, gelukwensen en diploma's, met foto en knipsels, 1949, 1951-1954, 1977, 227
      - Onderscheidingsteken van Commandeur in de Orde van het Legioen van Eer van Frankrijk, z.d., 228; 1 stuk
    - Agenda van door haar ontvangen en verzonden persoonlijke brieven., 1951-1956, 1961-1963; 229; 1 deeltje
    - Portretkarikatuurtekening van haar door N.N., Z.d. (ca. 1955); 230; 1 stuk
    - "Mistriss Henley", vertaling in haar hand van de eerste en van een gedeelte van de tweede brief uit de roman Lettres de Mistriss Henley (1784) door Belle van Zuylen, met bijgevoegde ingekomen brieven van Geert van Oorschot en van de Nederlandse Organisatie voor Zuiver Wetenschappelijk Onderzoek inzake een door haar te schrijven artikel resp. een verzoek om commentaar op de subsidie-aanvraag van S. Dubois-de Bruyn voor de uitgave van de volledige werken van Belle van Zuylen, foto van een borstbeeld van de schrijfster, in viervoud, en verdere bijlagen., 1958, 1970 en z.d.; 231; 1 omslag
    - Stukken betreffende haar huis op het landgoed Weldam bij Goor., 1959-1961 en z.d.; 232-234; 1 stuk, 1 deel en 1 omslag
      - Tekst van een overeenkomst tussen haar en dr. J.F. van Oosten Slingeland, als gemachtigde van I.A.M.C. gravin Solms-Bentinck, betreffende de huur door haar van een huis op het landgoed Weldam bij Goor, 1959, 232; 1 stuk
      - Gastenboek van haar huis op Weldam, 1959-1961, 233; 1 deel
      - Foto's en negatieven van foto's van het exterieur en van haar alleen en met een derde in de tuin van dit huis, 1961 en z.d., 234; 1 omslag
    - Drie Noodsignalen, een erg vlugschrift over de bezetting van het Maagdenhuis en Revolutie tegen de dood, met bijbehorende "Stellingen over de ecologische crisis", publicaties van haar verwant dr. Egbert Tellegen, gedrukt en gestencild., 1969, 1972; 235; 2 katernen en 1 stuk
    - Stukken betreffende de opening van het "Burgemeester Tellegenhuis" te Amsterdam., 1972-1973; 236; 1 omslag
      Het "Burgemeester Tellegenhuis" bood huisvesting aan instellingen van de Universteit van Amsterdam, waarvan haar vader, J.W.C. Tellegen (1859-1921), als burgemeester qualitate qua president-curator was.
    - Catalogus van Van Stockum's Antiquariaat B.V. te 's-Gravenhage, waar o.a. haar bibliotheek werd geveild, gedrukt, met aantekeningen over de opbrengsten., 1976; 237; 1 deel
      De onder lotnummer 317 vermelde brieven van J.R. Thorbecke aan C. Fock berusten thans in het archief van de familie Fock, toegangnummer 2.21.224, inventarisnummer 17.
  - Openbaar leven, 3.3
    - Algemeen, 3.3.1
      - Stukken betreffende haar dienstverband bij de Griffie van de Provincie Utrecht, bij de Secretarie van de Gemeente Utrecht en als Directeur van het Kabinet der Koningin, en inzake de berekening en vaststelling van haar pensioen., 1920-1931, 1933-1939, 1942-1945, 1947, 1959; 238; 1 omslag
      - Agenda van ingekomen brieven, waarschijnlijk bijgehouden door haar secretaresse., Z.j. (1945) augustus-september; 239; 1 katern
      - Teksten van artikelen over haar door buitenlandse journalisten., 1948 en z.d.; 240; 1 omslag
        In het Engels en het Frans.
    - Aktiviteiten op het gebied van vrouwenemancipatie, 3.3.2
      - Aantekeningen, hoofdzakelijk over vrouwenarbeid, door mr. Clara Meijer-Wichman, met begeleidende brief van J.B. Meijer., 1916, 1919-1921, 1937 en z.d.; 241; 1 omslag
      - Korte verhandelingen en aantekeningen betreffende verzachtende omstandigheden in het strafrecht, de benoeming van vrouwen in rechterlijke colleges en overheidssteun voor de kunsten, manuscript., Z.d. (ca. 1930); 242; 1 omslag
        Niet in haar hand.
      - Diverse aantekeningen over de vrouwenbeweging, genummerd 1-5, met tafel, bijlagen en foto van een geschilderd portret van Mary Wolstonecraft (1759-1797)., 1936, 1939, 1941 en z.d. (ca. 1931-1935); 243; 5 deeltjes en 1 stuk
        Zie ook inv.nrs. 166-169.
      - Ingekomen brieven van dr. C.H. van Herwerden, Cornelia van Tussenbroek, G. van Klaveren Pzn., Marie Heinen en mej. dr. Ch.A.B. van Herwerden betreffende dr. Catharina van Tussenbroek (1852-1925), met bijlagen en retro-acta uit de jaren 1898-1925., 1937; 244; 1 omslag
        Mogelijk heeft M.A. Tellegen dit materiaal gebruikt voor een door haar gehouden lezing.
      - Stukken betreffende de door het Nederlands Comité van de International Student Service te Woudschoten georganiseerde conferentie voor meisjes-studenten over "Wij en de universiteit"., 1937; 245; 1 omslag
        M.A. Tellegen hield tijdens deze conferentie een voordracht.
      - 'De arbeid der gehuwde vrouw', artikel van haar hand in het weekblad Economisch-Statistische Berichten naar aanleiding van het voor-ontwerp van de wet-Romme, gedrukt, met bijlagen., 1938; 246; 5 stukken